# 请教陈版和各位，非货币资产交换的一些理解~

提问人：讲道理嘛 时间：2017-04-13 21:50:27
问的问题有点钻牛角尖，麻烦各位啦。
首先是非货币性资产交换的计量模式。
准则说补价小于25%。有公允，有商业实质，先用公允计量，确认损益。然后没有公允或商业实质用账面价值计量，不确认损益。
补价大于等于25%，使用其他准则，如收入准则。
1.看了下收入准则，和非货币资产交换公允价值计量，具体有什么区别吗？
2.如果交易没有公允，只有账面，且补价大于25%怎么办？
举例：
问题1.A企业与B 企业交换，A企业对价为存货账面 60 ，公允 70 ，现金 30 。B对价为机械，公允 100 。比例30%此时如果使用收入准则A公司 借：主营业务成本 60 贷：存货 60
借：固定资产 100 贷：主营业务收入 70 银行存款 30
此时如果用非货币资产交换准则，感觉处理也是一样，两个准则具体区别，体现在什么地方？可以指点迷津吗？准则这么规定的原因想不明白。 非货币交换，只是在账面计量时和收入准则不同吗？
问题2.A企业与B 企业交换，A企业对价为存货账面 70 ，现金 30 。B对价为存货，账面 110 。AB存货都没用公允。 （比如玉石加工企业，库存的玉石原材，很难客观评判，很难有公允价值，只有账面）
问题有点极端，这时怎么处理，不能使用非货币资产交换的账面计量， 收入准则又不符合收入确认条件。怎么办，实务中是找机构评估出公允吗？还是会计估计入账？
如果问题很幼稚，不要笑我

回答人：chenyiwei
在IFRS体系下，并没有单独的非货币性资产交换准则。中国企业会计准则下的非货币性资产交换准则在很大程度上是为了照顾以往的准则使用习惯而保留的。债务重组准则也是如此。其实债务重组准则的内容，金融工具确认和计量、金融资产转移这两项准则完全可以涵盖了。
非货币性交换准则的意义在于它提出了“商业实质”的概念，这一概念可以推广运用到其他一些场合。但该准则的局限性也是很明显的： 1 、以货币补价小于 25 ％作为区分货币性／非货币性交易的界限，很容易被操纵，很明显24.99%和25.01%并没有实质区别。
2 、非货币性交换准则只适用于传统的存货、固定资产、无形资产等不构成“业务”的非金融非货币资产的交换。 （ 1 ）当换入或换出资产中涉及金融资产时，对换出金融资产应适用金融资产转移的规定判断是否满足终止确认条件，以及按照金融资产转移准则的规定进行确认和计量；对换入的金融资产则应按金融工具确认和计量准则第三十条的规定，以公允价值进行初始计量。 （ 2 ）当换出资产构成“业务”时，应按合并报表准则（ 2014 年修订）第五十条规定处理；当换入资产构成“业务”时，应视情况作为同一控制下合并或者非同一控制下合并处理。
非货币性交换准则与收入准则并不是互斥的关系。如你所述，具有商业实质的情况下，换出资产又是存货，则不管是运用非货币性交换准则还是收入准则都得出相同的结果。 如果涉及换出、换入资产的公允价值都不能可靠估计的极端情况，即使货币补价超过25 ％，也可能还是要按照换出资产的账面价值加或减补价的方式对换入资产进行初始计量。此时按照收入准则的规定，也不能确认收入，因为不符合金额能够可靠计量的条件。